# 关于非同一控制下的企业合并的问题

提问人：hxd520s 时间：2015-06-06 18:30:17
企业会计准则："在非同一控制下取得子公司的情况下 母公司编制购买日的合并财务报表，则必须按照购买日子公司资产、负债的公允价值对其财务报表项目进行调整。”这里所说的公允价值是否参考股权转让时做的评估报告（完成交割的时点是 2013 年 评估报告时2012 年的 相隔一年），另外如果评估报告中的评估价格系按照收益法做出来的 如何处理？可否就按照审计后报表作为合并报表的依据。

回答人：chenyiwei
此类问题在本版面上讨论很多，请自行搜索。基本要点是： 1 、购买日可辨认净资产公允价值的确定，应以购买日为基准日的“购买对价分摊”(PPA)评估确定。如果基准日有成本法（资产基础法）下对各单项可辨认资产的评估值，且购买日仍在该基准日评估报告的有效期内的，也可以在基准日资产基础法评估值基础上扣减过渡期内折旧、摊销、成本结转并考虑过渡期内损益等因素后确定，但应注意根据《企业会计准则解释第 5 号》第一条规定识别和计量被购买方无形资产。 2 、如果当初只有收益法评估值的，则应补做以购买日为基准日的购买对价评估。其中对轻资产公司，要尤其关注和识别被购买方持有的技术、客户关系、品牌、营销渠道、资质等无形资产的识别和计量问题。